臺灣新竹地方法院交通事件裁定
原處分機關　交通部公路總局新竹區監理所新竹市監理站
異　議　人
即受處分人　黃珮瑄
上列異議人即受處分人因違反道路交通管理處罰條例案件，對於
交通部公路總局新竹區監理所新竹市監理站民國99年9 月9 日所
為之竹監新三字第裁51—000000000 號裁決書聲明異議，本院裁
定如下：
    主  文
異議駁回。
    理  由
一、原處分理由略以：異議人即受處分人黃珮瑄於民國94年8 月
    16日違反道路交通管理處罰條例第21條第1 項第1 款未領有
    駕駛執照駕駛小型車或機器腳踏車，依同條例第21條第3 項
    規定，應接受道路交通安全講習，惟異議人無正當理由不依
    所通知應參加講習之日接受道路交通安全講習，為原處分機
    關依同條例第24條第3 項前段規定舉發，因而依違反道路交
    通管理處罰條例第24條第3 項規定裁處罰鍰新臺幣（下同）
    1,800 元。
二、本件異議理由略以：異議人即受處分人於99年8 月10日晚上
    收到郵局通知單，隔日異議人即刻前往郵局領取信件後，始
    得知是1 張紅單，上面記載異議人5 月20日沒有去上課。惟
    異議人並未收到該通知單，經向原處分機關查詢，承辦人員
    告知通知上課單於99年4 月21日即寄發，但異議人確實未收
    到。如果郵差所有程序都有做，同樣的流程，為何4 月沒收
    到紅單通知書，8 月卻有收到紅單通知書，為此依法聲明異
    議等語。
三、經查：
（一）按汽車駕駛人有第24條第1 項各款、第2 項情形之一或本
      條例其他條款明定應接受道路交通安全講習者，無正當理
      由，不依規定接受道路交通安全講習者，處1,800 元罰鍰
      。經再通知依限參加講習，逾期6 個月以上仍不參加者，
      吊扣其駕駛執照6 個月，道路交通管理處罰條例第24條第
      3 項定有明文。又道路交通安全講習辦法第16條第1 項、
      第2 項明定，汽車駕駛人於接獲道路交通安全講習通知後
      ，應按指定日期攜帶講習通知單、駕駛執照或國民身分證
      前往講習場所報到參加講習。如因病、服役、服刑、受保
      安感訓處分或動員機關之召集或徵集，或其他正當理由，
      無法參加講習時，應於接獲講習通知後，由其本人或家屬
      或服務之公司行號以書面檢同有關證明文件或其影本，向
      辦理講習單位申請延期講習。汽車駕駛人無正當理由不參
      加道路交通安全講習或經再通知仍不參加者，依道路交通
      管理處罰條例第24條第3 項、第4 項之規定處罰。
（二）復按處理違反道路交通管理事件，有關文書送達之程序，
      依行政程序法之規定，此據違反道路交通管理事件統一裁
      罰基準及處理細則第5 條定有明文。而行政程序法第72條
      第1 項前段規定：「送達，於應受送達人之住居所、事務
      所或營業所為之」；同法第73條第1 項規定：「於應送達
      處所不獲會晤應受送達人時，得將文書付與有辨別事理能
      力之同居人、受僱人或應送達處所之接收郵件人員」，及
      同法第74條第1 項亦規定：「送達，不能依前二條規定為
      之者，得將文書寄存送達地之地方自治或警察機關，並作
      送達通知書兩份，一份黏貼於應受送達人住居所、事務所
      、營業所或其就業處所門首，另一份交由鄰居轉交或置於
      該送達處所信箱或其他適當位置，以為送達」、第2 項：
      「前項情形，由郵政機關為送達者，得將文書寄存於送達
      地之郵政機關」。另按行政機關依行政程序法而為文書之
      送達，專依該法律之規定，且該法並無準用民事訴訟法或
      刑事訴訟法關於寄存送達自寄存之日起10日生效規定之規
      定，是文書合法寄存送達後，當自寄存之日起即時生送達
      效力，且上開規定與憲法第16條保障人民訴願及訴訟權並
      無違背，亦經司法院大法官以釋字第667 號解釋在案。
（三）原處罰機關因異議人違反道路交通管理處罰條例第21條第
      1 項第1 款未領有駕駛執照駕駛小型車或機器腳踏車違規
      行為，而依同條例第21條第3 項規定，依異議人戶籍址寄
      發應於99年5 月20日到訓道路交通安全講習通知單，經郵
      務機關按址投遞，因未獲會晤本人亦無受領文書之同居人
      、受僱人或應送達處所接收郵件人員，而以寄存送達方式
      寄存在建中郵局之事實，有交通部公路總局新竹區監理所
      新竹市監理站送達證書（見本院卷第10頁）在卷可憑。
（四）證人即本件郵件投遞郵務人員洪承濬於本院證述：原處分
      機關寄發異議人應於99年5 月20日到訓道路交通安全講習
      通知單，依通知單上記載，係伊所投遞。一般有關於掛號
      文件，我們會按址投遞，有門鈴的話就按門鈴，沒有門鈴
      就會用喊叫的方式，如果都沒有人應門，我們會投遞2 次
      ，投遞2 次如果還是沒有投遞成功，我們就會開招領，就
      是寄存送達的方式。寄存送達我們會製作2 張送達文書，
      是紅色的寄存郵件通知書，1 份黏貼在門首，1 份會插在
      信箱。如果沒有信箱的話，我們會放在門首附近的適當位
      置。前開文件伊製作寄存送達文書2 份，1 份是黏貼於受
      送達人住居所、事務所、營業所，或其就業處所門首，另
      外1 份是至於該受送達處所信箱或其他適當處所，以為送
      達，至於送達證書，有多勾交由鄰居轉交部分，是屬誤勾
      。伊未曾接到他人的申訴，說伊郵務的送達，並沒有按照
      規定處理等語（見本院100 年1 月26日訊問筆錄）。足見
      原處分機關寄發異議人應於99年5 月20日前到訓道路交通
      安全講習通知單確實已合法送達異議人，應堪認定。
四、綜上所述，異議人確有經通知不依規定接受道路交通安全講
    習之違規行為，原處分機關之裁處並無不當，本件異議為無
    理由，應予駁回。
五、據上論結，依道路交通案件處理辦法第18條，裁定如主文。
中    華    民    國  100     年    2     月    23    日
                  交通法庭      法  官    邱玉汝
以上正本證明與原本無異。
如不服本裁定，應於裁定送達後5日內向本院提出抗告狀。
中    華    民    國   100    年    2     月    23    日
                                書記官    田宜芳